Inventaris van het archief van dr. G.W.M. Huysmans [levensjaren 1902-1948], 1943-1948
Nationaal Archief, Den Haag
- MINISTER VAN ECONOMISCHE ZAKEN (juli 1946-januari 1948), B
  - STUKKEN BETREFFENDE HET BELEID VAN HET KABINET-BEEL, B.1
    - Wederopbouw, B.1.7
      - Ingekomen anonieme nota over "de woninghuren, in verband met de kosten van den nieuwbouw". Getypt., 1946; 60; 1 omslag
      - Ingekomen brief van J.F. Posthuma, directeur van de Maatschappij tot Financiering van het Nationaal Herstel over de positie van enige onderhandelaars in Duitsland over de aanvoer van bouwmaterialen., 6 januari 1947; 61; 1 stuk
      - Ingekomen brief van de Coöperatieve Centrale Boerenleenbank te Eindhoven, begeleidende een doorslag van een nota aan de minister van Landbouw over geruchten over wijzigingen van financieringsregelingen bij het herstel van boerderijen., 28 maart 1947; 62; 2 stukken
      - Stukken betreffende de vaststelling van de Wet op de Regeling van de Materiele Oorlogsschade., maart-november 1947; 63; 1 omslag
      - Correspondentie met de Interdiocesane Commissie van Overleg inzake de Wederopbouw van R.K. Kerken over toewijzingen van leidakpannen door het Rijksbureau van Ceramische Producten., januari -maart 1947; 64; 1 omslag
      - Correspondentie over de afgraving van de St. Pietersberg voor mergelwinning ten behoeve van de wederopbouw., juni - juli 1947; 65; 1 omslag
    - Landbouw, B.1.8
      - Ingekomen nota van P. van Gemert over onvrede onder de boeren in Zeeuws-Vlaanderen over beperkte afzetmogelijkheden van vlas in Nederland, met doorslag van een bedankbrief., oktober 1946; 66; 2 stukken
      - Ingekomen brief van C. Staf, waarnemend directeur-generaal van de Landbouw over de likwidatie van de Nederlandsche Coöperatieve Raad, met doorslag van het antwoord., december 1946, januari 1947; 67; 2 stukken
      - Ingekomen brief van Father Lefeber, procurator van het missiehuis "Vrijland" in Arnhem, houdende een voorstel tot kolonisatie van Nederlandse katholieke boeren in Ierland, met doorslag van het antwoord., 12, 15 juni 1947; 68; 2 stukken
      - Stukken betreffende een adres van de Stichting van de Landbouw aan de fractieleiders van de Eerste en Tweede Kamer inzake het beleid van S. L. Mansholt als minister van Landbouw, Visserij en Voedselvoorziening., augustus-september 1947; 69; 1 omslag
      - Doorslag van een nota aan minister-president L.J.M. Beel, naar aanleiding van het debat in de Tweede Kamer over het landbouwbeleid, met doorslag van een begeleidbrief., 30 september 1947; 70; 2 stukken
    - Sociale zaken, B.1.9
      - Stukken betreffende voorbereidingen tot een wetsontwerp op de publiekrechtelijke bedrijfsorganisatie (P.B.O.), 1946-januari 1948; 71; 1 omslag
      - Ingekomen brief van C. Keulemans uit het Carmelietenklooster in Merkelbeek (Limburg), geschreven ter behartiging van enkele belangen van militairen in Indonesië en van de mijnwerkers van zijn parochie, met doorslag van het antwoord., juli 1946; 72; 2 stukken
      - Doorslagen van brieven, houdende verzoeken om inlichtingen over de verstrekking van produkten aan arbeiders uit het eigen bedrijf., juli-augustus 1946; 73; 4 stukken
      - Stukken betreffende de instelling en de bepaling van de bevoegdheden van de Mijnindustrieraad (M.I.R.), augustus 1946-juni 1947; 74; 1 omslag
      - Doorslag van een nota aan de secretaris-generaal van EconomischeZaken om inlichtingen over een voor te stellen noodmaatregel inzake de ouderdomsvoorziening., 24 september 1946; 75; 1 stuk
      - Ingekomen nota van J.G. Krabbendam, luitenant- kolonel van de Centrale Veiligheidsdienst over een communistische organisatie onder Italiaanse en Belgische mijnwerkers in Luik., 9 december 1946; 76; 1 stuk
      - Ingekomen stencilafdruk, houdende een nota van de hoofdafdeling Sociale Zaken van de Stichting van den Landbouw aan W. Drees, minister van Sociale Zaken, over haar voorstellen tot instelling van een bedrijfspensioenfonds in de landbouw. Gestencild., 24 maart 1947; 77; 1 stuk
      - Stukken betreffende een voorstel van de arbeidersorganisaties tot het verrichten van overwerk ten behoeve van de oorlogsslachtoffers., april-mei 1947; 78; 1 omslag
      - Ingekomen tekst van een redevoering van A.C de Bruijn, voorzitter van de Katholieke Arbeidersbeweging, gehouden tijdens de verbondsvergadering van 16 juni 1947, met begeleidbrief van J.H. van Maarsseveen, minister van Justitie. Gestencild, getypt., 20 juni 1947; 79; 2 stukken
      - Correspondentie, gevoerd naar aanleiding van verzoeken van de R.K. Mijnwerkersbond om een onderhoud over de economische situatie van de mijnwerkers., juli 1947; 80; 5 stukken
    - Overzeese gebiedsdelen, B.1.10
      - Stukken betreffende de instelling van de Commissie-Generaal voor Nederlands- Indië, en de oppositie tegen hun beleid en tegen het door hen gesloten akkoord van Linggadjati., augustus 1946-juni 1947; 81; 1 omslag
      - Ingekomen nota's van C.P.M. Romme over het voorstel van de Verenigde Naties om Indonesië uit te nodigen bij de International Trade Organization, met rapport van de afdeling Economisch Onderzoek over de organisatie van de UNO, F.A.O. en I.T.O., juli 1946, september 1947; 82; 1 omslag
      - Correspondentie over de plaats van het Bureau van Buitenlandse Zaken in Batavia onder de vigerende gezagsverhoudingen binnen het nederlandse goevernement., 13, 14 februari 1947; 83; 2 stukken
      - Stukken betreffende de behandeling van de Nederlandse bevoegdheden tot gewapend optreden in Indonesië door de Veiligheidsraad., augustus-december 1947; 84; 1 omslag
      - Ingekomen brief van J.A.A. Schagen van Leeuwen, houdende verantwoording van zijn ontslagaanvrage als minister van Marine., 24 november 1947; 85; 1 stuk
  - STUKKEN BETREFFENDE Z1JN ECONOMISCH BELEID, B.2
    - Stukken van algemene aard, B.2.1
      - Retroacta: ingekomen doorslagen en afschriften van ingekomen en uitgaande brieven van F.Q. den Hollander, waarnemend secretarisgeneraal, later directeur-generaal van het ministerie van Handel, Nijverheid en Landbouw., mei-september 1945; 86-88; 3 omslagen
        - Afschriften van correspondentie over de Administration for Relief and Rehabilitation in Londen., 86
        - Rapporten, gericht aan de Ministerraad en het ministerie van Handel, Nijverheid en Landbouw., 87
        - Doorslagen van uitgaande brieven aan diverse personen., 88
          alfabetisch geordend en van een tafel voorzien.
      - Agenda op ingekomen brieven., 4 juli 1946-13 januari 1948; 89; 1 deel
      - Agenda op ingekomen nota's., 5 juli 1946-31 december 1947; 90; 1 deel
      - Indicateurs op door Huysmans gevoerde correspondentie, verwijzend naar de berging van de stukken in de archieven van afdelingen van het ministerie van Economische Zaken., juli 1946-mei 1947; 91-92; 2 delen
        - Indicateur op minuten van uitgaande brieven., 91
        - Indicateur op ingekomen nota's., 92
      - Rappèlboek op zijn correspondentie., juli 1946-mei 1947; 93; 1 deel
      - Correspondentie, gevoerd ter felicitatie of condoleance., 1946- 1947; 94; 1 omslag
      - Teksten van redevoeringen, gehouden bij officiële gelegenheden., augustus 1946-september 1947 en z.d.; 95; 1 omslag
        Met tafel op de gehouden redevoeringen.
      - Correspondentie over de toekenning van koninklijke onderscheidingen., september 1946; 96; 1 omslag
        Alfabetisch op naam geordend.
      - Stukken betreffende uitnodigingen aan Huysmans tot het bijwonen van officiële gelegenheden., juni-oktober 1947; 97; 1 omslag
    - Stukken van bijzondere aard, B.2.2
      - Organisatie van het departement, B.2.2.1
        - Aantekeningen van Huysmans over door hem voorgestelde bevoegdheden van zijn departement, vermoedelijk opgesteld tijdens de formatie van het kabinet-Beel, met bijlage., Z.j. (ca. juni 1946); 98; 2 stukken
        - Stukken betreffende de vaststelling van de begroting van het departement voor 1947., juli -september 1946; 99; 1 omslag
        - Stukken betreffende de opzet van de organisatie van het departement., juli-oktober 1946 en z.j; 100; 1 omslag
        - Correspondentie over de positie van het interdepartemantale bureau Buitenlandse Economische Betrekkingen., juli 1946; 101; 1 omslag
        - Ingekomen nota's van de directie van het directoraat Handels-en Industrieel Beleid over de te voeren regeringspolitiek, met correspondentie over de organisatie en de personeelsformatie van het directoraat., juli -1946-december 1947; 102; 1 omslag
        - Ingekomen afschrift van een brief van H. Vos, minister van Verkeer en Waterstaat, aan minister-president L.J.M. Beel over de verdeling van de werkzaamheden van het voormalig departement Scheepvaart tussen zijn departement en dat van Economische Zaken, met doorslag van een nota van Huysmans aan Beel., februari, maart 1947; 103; 2 stukken
      - Personeelsaangelegenheden, B.2.2.2
        - Retroacta: correspondentie van J.H. Gispen, minister van Handel, Nijverheid en Landbouw, doorgezonden aan Huysmans., 104-105
          - Stukken betreffende de staking van H.M. Hirschfeld, secretaris-generaal van de Landbouw, en B.J.M. van Spaendonck in hun functies door her Militair Gezag. mei - juni 1945, 104; 1 omslag
          - Doorslag van een brief aan W.J. Dewez, houdende dankzegging voor zijn werkzaamheid als waarnemend directeur-generaal van de Landbouw in bevrijd gebied. 7 juni 1945, 105; 1 stuk
        - Stukken betreffende een verzoek van J.M.E.M.A. Zonnenberg om een betrekking bij het departement, met artikelen van zijn hand., juni 1946-april 1947; 106; 1 omslag
        - Stukken betreffende personeelsaangelegenheden van het Centraal Bureau voor de Statistiek., juli 1946-juni 1947; 107; 1 omslag
        - Correspondentie over personeelsaangelegenheden van het Rijksbureau voor Handel en Nijverheid., augustus-december 1946; 108; 3 stukken
        - Stukken betreffende het beroep van H.M. Hirschfeld, regeringscommissaris in algemene dienst, tegen zijn ontslagaanzegging als secretaris generaal van de Landbouw bij de Raad van State, met overdrukken van artikelen over zijn economisch beleid., augustus 1946-januari 1947; 109; 1 omslag
        - Doorslag van een nota aan P. Schierbeek, directeur-generaal van het Mijnwezen, over het ontslag van Coenders als regeringscommissaris bij het Algemeen Mijnfonds en de benoeming van Couvée in zijn plaats., 9 september 1946; 110; 1 stuk
        - Stukken betreffende een verzoek van A. Winsemius, voormalig ambtenaar bij het departement, om rechtsherstel., 1 november 1946-6 augustus 1947; 111; 1 omslag
        - Ingekomen brief van J. de Vries, referendaris bij het departement, naar aanleiding van een hem aangeboden administrateursbetrekking bij de Rijksgebouwendienst., 20 november 1946; 112; 1 stuk
        - Correspondentie over personeelsaangelegenheden van de Octrooiraad., november, december 1946; 113; 4 stukken
        - Stukken betreffende algemene regelingen en voorschriften ten aanzien van de taakstelling en de rechtspositie van het departementaal personeel., december 1946-januari 1947 en z.j; 114; 1 omslag
        - Ingekomen brief van H.M. Hirschfeld, houdende aanbeveling van W. Hupkes als regeringscommissaris bij overheidsbedrijven., december 1947-januari 1948; 115; 1 omslag
        - Correspondentie over te benoemen functionarissen bij het ministerie van Economische Zaken. mei - september 1947. 1 omslag. N.B. de namen zijn opgenomen in de index., 116
        - Ingekomen kopieën van Koninklijke Besluiten, houdende de benoeming van Huysmans tot minister ad interim voor waarneming van de posten van in het buitenland vertoevende ministers, met correspondentie over zijn verzoek tot ontslag als minister van Economische Zaken., juni 1947-januari 1948; 117; 1 omslag
        - Stukken betreffende het ontslag van P. Kuin als secretaris-generaal van Economische Zaken en zijn opvolging door T.P. van der Kooy., juli 1947-januari 1948; 118; 1 omslag
        - Stukken betreffende het ontslag van F.C.M. Wijffels als Inspecteur Generaal der Mijnen en als voorzitter van de Mijnindustrieraad., november-december 1947; 119; 1 omslag
        - Stukken betreffende de opvolging van A.H. Philipse als directeur van de Economische Directie van het ministerie van Buitenlandse Zaken., november 1947-maart 1948; 120; 1 omslag
        - Stukken betreffende klachten van de Katholieke Arbeidersbeweging over het benoemingsbeleid van H. Vos, minister van Verkeer en Waterstaat, ten aanzien van commissarissen bij overheidsbedrijven., december 1947-januari 1948; 121; 1 omslag
      - Likwidatie van de gevolgen van de oorlog, B.2.2.3
        - zuivering van het bedrijfsleven, B.2.2.3.1
          - Ingekomen rapport van de afdeling Bedrijfspolitiek over de door de nederlandse staat in beheer gestelde bedrijven, met correspondentie over de bezoldiging van L.F. Verwoerd over diens onderzoek naar de onder beheer van het Beheersinstituut gestelde ondernemingen., juli, augustus 1946; 122; 1 omslag
          - Correspondentie met M. van Hövell tot Westerflier s.j., aalmoezenier van het interneringskamp Vught, en van J.H. van Maarsseveen, minister van Justitie, over een voorstel van Huysmans om gedetineerden in de mijnen te werk te stellen., augustus-september 1946; 123; 4 stukken
          - Ingekomen nota's van H.L. Wolterson, gewezen voorzitter van de Raad voor het Bedrijfsleven, over zijn gestie ten tijde van de Arbeitseinsatz gedurende de jaren 1943 - 1945, met verzoeken om rehabilitatie van wegens collaboratie aangeklaagde personen. Gestencild, getypt., augustus-december 1946; 124; 1 omslag
            De namen van de personen in kwestie zijn opgenomen in de index.
          - Stukken betreffende de toewijzing van enkele onder beheer gestelde bedrijven aan hun eigenaars., september 1946-december 1947; 125; 1 omslag
            Met tafel op de onder beheer staande bedrijven.
          - Stukken betreffende een klacht van S.A.C. de Smit, directie-secretaris van Van Melle's confectionary works, over een huiszoeking in opdracht van de Inspecteur Directe Belastingen., oktober 1946; 126; 1 omslag
          - Correspondentie over het optreden van C.M.J.A.F. Nicholas, lid van de zuiveringsraad voor de kolenmijnbouw in Limburg., oktober-november 1946; 127; 1 omslag
          - Stukken betreffende de arrestatie van de bedrijfsleiding van de werf Gusto., november 1946; 128; 1 omslag
          - Stukken betreffende door de minister van Economische Zaken te verstrekken inlichtingen over de zuiveringsactiviteiten op zijn departement naar aanleiding van een brief van koningin Wilhelmina aan de Ministerraad., januari 1947; 129; 1 omslag
          - Stukken betreffende een verzoek van W.J. Bastiaan, voormalig notulist van vergaderingen van de Haagsche Kamer van Koophandel, om rechtsherstel., juli-augustus 1947; 130; 1 omsiag
          - Doorslag van een brief aan de minister van Justitie over de gang van zaken bij een zuiveringsonderzoek van het Politiek Recherche Apparaat bij Werkspoor, met ingekomen antwoord., juli, oktober 1947; 131; 2 stukken
        - distributie, B.2.2.3.2
          - Retroacta: correspondentie van J.H. Gispen, minister van Handel, Nijverheid en Landbouw, doorgezonden aan Huysmans., 1945; 132-135
            - Doorslag van een nota van het Netherland Office for Relief and Rehabilitation te Londen over door Nederland tijdens de oorlog aangekochte lederwaren, met anonieme aantekeningen over aan te schaffen fiets- en autobanden. 16 mei 1945, 132; 2 stukken
            - Correspondentie over een brief van O. Hoogesteyn over de gestie van enige directeuren van het Rijksbureau voor Textiel. 24, 25 mei 1945, 133; 3 stukken
            - Ontwerp-Koninklijk Besluit, houdende handhaving van enige door de bezetter ingestelde organen, verbonden aan de voedselvoorziening, met doorslag van een begeleidbrief. 1 juni 1945, 134; 2 stukken
            - Doorslag van een verslag aan koningin Wilhelmina over het verloop van de op 14 en 15 juni 1945 gehouden internationale voedselconferentie in Londen, met begeleidbrief. 21 juni 1945, 135; 2 stukken
          - Stukken betreffende door Huysmans ingewonnen inlichtingen over de stand van zaken bij de distributie van goederen en over de mogelijkheid om op distributiekantoren te bezuinigen., juli 1946-augustus 1947; 136; 1 omslag
          - Doorslag van een nota aan de directie Herstel en Voorziening over een verzoek van Tailleur, president van The Netherlands Publishing Corporation, om een papiertoewijzing voor een Nederlandse uitgave van de Knickerbocker Weekly., 15 augustus 1946; 137; 1 stuk
          - Stukken betreffende maatregelen, genomen door het ministerie naar aanleiding van opmerkingen van koningin Wilhelmina over her tekort aan textiel in de noodgebieden Walcheren, Zeeuws-Vlaanderen en Limburg., augustus - oktober 1946; 138; 1 omslag
          - Stukken betreffende klachten over de gang van zaken bij de controle door de Centrale Dienst van Eeonomische Controle van de distributie van textielgoederen in de wollen-stoffenindustrie in Tilburg en omgeving., augustus 1946-april 1947; 139; 1 omslag
          - Ingekomen stukken over een conflict tussen de Persraad en de Nederlandse Dagbladpers over de reglementering van de papiertoewijzing aan dagbladbedrijven., november 1946; 140; 1 omslag
          - Ingekomen rapport over de situatie in de tabaksvoorziening voor 1947 met doorslagen van uitgaande brieven over de in dit rapport opgeworpen vragen., 1946; 141; 1 omslag
          - Doorslagen van nota's over de vaststelling der kolenprijzen en de toewijzing van de te distribueren kolen, met bijlagen., januari - september 1947; 142; 4 stukken
          - Ingekomen voorstel van de gebroeders Brenninkmeijer tot versnelling van de produktie en verdeling van kleding onder de Nederlandse bevolking, met doorslagen., Z.d. (ca. Februari 1947); 143; 1 omslag
          - Ingekomen tekst van vragen van het kamerlid A.M. Joekes aan de ministers van Landbouw, Visserij en Voedselvoorziening, Economische Zaken, Financiën en Justitie over mogelijke onregelmatigheden bij de controle op de uitvoering van distributiemaatregelen. Gestencild., Z.d. (februari 1947); 144; 1 stuk
          - Stukken betreffende een onderzoek van het directoraat-generaal van de Prijzen naar fraude bij de manufacturenhandel Vroom en Dreesmann te 's-Hertogenbosch., juni-augustus 1947; 145; 1 omslag
          - Ingekomen nota's van de directie Energievoorziening over de gas- en elektriciteitsvoorziening, met begeleidbrieven en doorslag van een nota aan de waarnemend secretaris-generaal over de te plannen elektriciteitsvoorziening., juli, december 1947; 146; 1 omslag
      - Bevordering van de nijverheid in Nederland, B.2.2.4
        - algemene planning, B.2.2.4.1
          - Stukken betreffende het ontwerp van wet op de voorbereiding van de vaststelling van een nationaal welvaartsplan en de instelling van het in deze wet voorzien Centraal Planbureau., mei 1946-oktober 1947; 147; 1 omslag
          - Ingekomen rapport van het Centraal Instituut voor Industrialisatie, houdende een "industrialisatie-programma", met begeleidbrief en doorslag van een nota aan het directoraat-generaal voor Handel en Nijverheid, houdende een voorstel tot de oprichting van de commissie voor een algeheel industrialisatieplan, juli 1946-maart 1947; 148; 1 omslag
          - Ingekomen rapport van dedirectie Herstel en Voorziening over de voorziening van grondstoffen en industrieprodukten, met bijlagen., juli 1946; 149; 1 omslag
          - Ingekomen nota van de accountantsdienst van het ministerie van Handel en Nijverheid over de door dit bureau uitgevoerde rapportagewerken over de overheidsbemoeiing met turfproductie en -distributie., 5 augustus 1946; 150; 1 stuk
          - Correspondentie over de voorstellen tot het herinstellen van de Economische Raad en de oprichting van een Sociaal - Economische Raad., augustus 1946-december 1947; 151; 1 omslag
          - Doorslag van een memorandum aan de directeur-generaal voor Handel en Nijverheid over te verrichten werkzaamheden aan wetsontwerpen op de Kamers van Koophandel, de publiekrechtelijke bedrijfsorganisatie en enige middenstandszaken, met rappèlbrief, oktober, november 1947; 152; 2 stukken
        - grondstoffen, B.2.2.4.2
          - Stukken betreffende pogingen van J.G.Ph. Looman, vertegenwoordiger van Nederland bij de European Coal Organization om de Kopper's Coal and Coke Corporation te interesseren bij door Nederland te exploiteren steenkolenbekkens in Duits gebied., oktober 1946, januari 1947; 153; 1 omslag
          - Ingekomen brief van de firma Werner von der Fuhr te Tilburg, houdende verzoek om tijdens besprekingen met de minister van Economische Zaken van België ook de stagnatie van de export van garens uit België naar Nederland door Belgische regeringsmaatregelen onder de aandacht te brengen, met doorslag van het antwoord., november 1946; 154; 2 stukken
          - Stukken betreffende voorstellen tot socialisatie van de mijnen en de werkzaamheden van een staatscommissie tot het onderzoek naar een vergoeding aan particulieren voorgeleden exploitatieverliezen., november 1946, maart 1947; 155; 1 omslag
          - Ingekomen nota's betreffende een verzoek van de vakgroep Kleermakerij om inlichtingen over de verdeling van uit Engeland in te voeren grondstoffen tussen de kleermakerij en de confectie-industrie., januari 1947; 156; 2 stukken
          - Briefwisseling met ir, Ch.Th. Groothoff, beheerder van de Nederlandse steenkolenmijnen over de situatie in de Staatsmijnen en over door hem gehouden intervieuws, met publicaties van Groothoff over het mijnwezen, 1928-1946., januari, oktober 1947; 157; 1 omslag
          - Stukken betreffende de teruggave van door de bezetter geroofde diamanten., maart-augustus 1947; 158; 1 omslag
          - Ingekomen brief van A.M.C.J. Steinkühler, lid van de Eerste Kamer, over reacties van Th. Niemeijer, voorzitter van de Bedrijfsgroep Tabaksverwerkende Industrieën op geruchten over een reis van N.J. Polak naar de Verenigde Staten voor aankoop van tabak., 13 mei 1947; 159; 1 stuk
          - Correspondentie naar aanleiding van een rapport van Kokkeel over houtkappingen in het Schwarzwald., mei - juni 1947; 160; 3 Stukken
          - Correspondentie naar aanleiding van een verzoek van C.P.M. Romme, commissaris van Dobbelmann n.v. te Nijmegen, om gunstige voorwaarden bij de levering van teepol door de Bataafsche Petroleum Maatschappij te bewerkstelligen., juni-juli 1947; 161; 4 stukken
        - Industriële bedrijven, B.2.2.4.3
          - Ingekomen en doorslagen van uitgaande nota's over de uitvinding van een bougie door Beyen Smits., juli 1946; 162; 3 stukken
          - Correspondentie over verzoeken van de gemeente Breskens om de ontheffing van de herbouwplicht van de aldaar gestaan hebbende fabrieken van Van Melle in te trekken., augustus 1946; 163; 1 omslag
          - Ingekomen brief van H.F. van Walsum, president van de raad van bestuur van de n.v. Philips Gloeilampenfabrieken in Eindhoven over in de Verenigde Staten in omloop zijnde geruchten over nationalisatie van dit bedrijf, met doorslag van het antwoord., augustus 1946; 164; 2 stukken,
          - Ingekomen rapporten van de accountantsdienst van het ministerie over een onderzoek bij de Nederlandsche Vliegtuigfabrieken Fokker n.v. te Amsterdam in opdracht van de Maatschappij tot Financiering van het Nationaal Herstel., augustus 1946; 165; 1 omslag
          - Doorslagen van missiven aan het directoraat Handel en Industrieel Beleid gezonden naar aanleiding van een verzoek om een rapport over de vliegtuigindustrie in Nederland., augustus - oktober 1946; 166; 1 omslag
          - Correspondentie met en over de Nederlandsche Machinefabriek "Artillerie-inrichtingen" n.v., met retroacta: afschriften van correspondentie met F.Q. den Hollander, directeur-generaal van het ministerie van Handel, Nijverheiden Landbouw, mei-september 1945., augustus 1946-juli 1947; 167; 1 omslag